【裁判字號】    99,訴,14
【裁判日期】    990429
【裁判案由】    妨害性自主罪
【裁判全文】
臺灣臺中地方法院刑事判決                99年度訴字第14號
公  訴  人  臺灣臺中地方法院檢察署檢察官
被      告  乙○○
上列被告因妨害性自主案件，經檢察官提起公訴（98年度偵字第
26108號），於本院準備程序，被告就被訴事實為有罪之陳述，
經本院告知簡式審判程序意旨，並聽取當事人之意見後，經合議
庭裁定改行簡式審判程序，本院判決如下：
    主    文
乙○○對於未滿十四歲之女子為猥褻之行為，共壹佰陸拾伍罪，
各處有期徒刑柒月，應執行有期徒刑壹年陸月。
    犯罪事實 
一、乙○○於臺中市○區○○街344號1樓，經營書法工作室，並
    擔任書法教師，未滿14歲之Ａ童（民國88年生，真實姓名年
    籍均詳卷，卷內代號0000-00000號）為其書法班之學生。乙
    ○○明知Ａ童係未滿14歲之女子，且係屬因教育、訓練關係
    而受自己監督、扶助、照護之人，竟不知善盡為人師表之教
    育責任及人倫分際，基於猥褻未滿14歲女子之犯意，於96年
    7、8月間起至98年10月17日止，在前揭處所，利用Ａ童完成
    書法練習，獨自在廁所洗滌毛筆之際，藉故進入廁所，對Ａ
    童稱「老師檢查一下」等語，旋將手伸入Ａ童之底褲內，以
    手指觸摸Ａ童下體外陰部，或伸入Ａ童之上衣內，觸碰其胸
    部，藉以滿足自己之性慾，次數經以上課次數計算：96年8
    月30日起至同年12月31日止，共計36次；97年1月1日起至同
    年12月31日止，共計87次；98年1月1日起至98年10月17日止
    ，共計42次；累計高達165次。
二、案經Ａ童及Ａ母（卷內代號：0000-00000甲號）訴由臺中市
    警察局報請臺灣臺中地方法院檢察署檢察官偵查起訴。
    理    由
一、按除被告所犯為死刑、無期徒刑、最輕本刑為3年以上有期
    徒刑之罪或高等法院管轄第一審案件者外，於刑事訴訟法第
    273條第1項程序進行中，被告先就被訴事實為有罪之陳述時
    ，審判長得告知被告簡式審判程序之旨，並聽取當事人、代
    理人、辯護人及輔佐人之意見後，裁定進行簡式審判程序；
    除簡式審判程序及簡易程序案件外，第一審應行合議審判，
    刑事訴訟法第273之1條第1項、第284條之1分別定有明文。
    查本件被告乙○○所犯係死刑、無期徒刑、最輕本刑為3年
    以上有期徒刑或高等法院管轄第一審案件以外之罪，並於本
    院行準備程序時就被訴事實為有罪之陳述，本院合議庭依前
    揭規定，經評議結果，裁定改由受命法官獨任行簡式審判程
    序。又簡式審判程序之證據調查，依刑事訴訟法第273條之2
    規定，不受同法第159條第1項審判外陳述排除之限制，再被
    告對於卷內之各項證據，亦不爭執證據能力，故卷內所列之
    各項證據，自得作為證據，合先敘明。
二、上揭犯罪事實，業據被告乙○○於警詢、偵訊及本院審理時
    均坦承不諱，核與證人即告訴人Ａ童、Ａ母於警詢、偵訊時
    之證述及Ｂ女（卷內代號：0000-00000B號）於警詢中之證
    述情節均大致相符，並有員警職務報告、受理疑似性侵害事
    件驗傷診斷書、照片6張、名片1張等在卷可證。足徵被告自
    白因有其他證據可補強，且查與事實相符，足予憑採。本案
    事證明確，被告犯行已經證明，應依法論科。
三、核被告乙○○對於未滿14歲之Ａ女前後為165次之猥褻行為
    ，均係犯刑法第227條第2項之對於未滿14歲之女子為猥褻行
    為罪，被告所犯上開各罪，犯意各別，行為不同，應分論併
    罰。按所謂接續犯，係指行為人之數行為於同時同地或密切
    接近之時地實施，侵犯同一之法益，各行為之獨立性極為薄
    弱，依一般社會健全觀念，在時間差距上，難以強行分開，
    在刑法評價上，以視為數個舉動之接續施行，合為包括之一
    行為予以評價較為合理，始足當之。惟觀諸刑法第227條第2
    項所定之對於未滿14歲之男女為猥褻行為之構成要件文義，
    行為人於各次之猥褻行為，均係滿足各該次之犯意，且於該
    次犯意滿足後該次行為即已完成，是各次猥褻行為均為各次
    獨立之行為，各具獨立性，況本案被告自96年8月30日起至
    98年10月17日止，每週對Ａ女為1至2次之猥褻行為，亦無從
    認係時間密接且難以分開論列之包括一罪，是以公訴意旨雖
    認被告所犯應視為接續犯而論以一罪，容有誤會，此業經蒞
    庭檢察官於99年3月4日本院審理時當庭變更為數罪分論併罰
    。又Ａ童雖係未滿12歲之兒童，惟因刑法第227條第2項之犯
    罪客體即針對於「未滿14歲之男女為猥褻」，被告對於Ａ童
    犯刑法第227條第2項之罪，依據兒童及少年福利法第70條第
    1項但書之規定，自無再予加重其刑之必要。另按刑法第227
    條之罪，係以被害人之年齡為其特殊要件，苟被害之男女未
    滿14歲，縱行為人係利用權勢，對於服從自己監督之人為之
    ，亦應認為被吸收於上開條項犯罪之內，而無適用第228條
    罪之餘地（最高法院77年度臺上字第2080號判決意旨參照）
    ；故被告雖身為Ａ童之書法老師，對於因教育、訓練關係而
    受自己監督、扶助、照護之Ａ童，利用機會而為猥褻行為，
    即無另適用刑法第228條罪之餘地，均併此敘明。爰審酌被
    告枉為人師，不思潔身自愛，以身作則，明知被害人年紀尚
    幼，心智未臻成熟，竟為滿足一己之私慾，長期對被害幼童
    為猥褻行為，嚴重妨害被害人之身心發展，惡性非輕，且未
    與被害人達成民事和解，惟念其於本案犯罪前並無前科紀錄
    ，素行尚佳，犯後始終坦承犯行，深表悔悟，態度堪稱良好
    等一切情狀，量處如主文所示之刑，並定其應執行之刑，以
    示懲儆。
四、依刑事訴訟法第273條之1第1項、第299條第1項前段、第310
    條之2、第454條第1項，刑法第227條第2項，第51條第5款，
    判決如主文。
五、如不服本判決，應於收受送達後10日內向本院提出上訴書狀
    ；並應敘述具體理由；其未敘述上訴理由者，應於上訴期間
    屆滿後20日內向本院補提理由書（均須按他造當事人之人數
    附繕本）「切勿逕送上級法院」。
本案經檢察官丙○○到庭執行職務。
中    華    民    國    99    年    4     月    29    日
                  刑事第七庭    法  官  黃賢婷
以上正本證明與原本無異。
                                書記官  江美琪
中    華    民    國    99    年    4     月    29    日

附錄本案論罪科刑法條：
中華民國刑法第227條第2項
對於未滿十四歲之男女為猥褻之行為者，處6個月以上5年以下有
期徒刑。

司法院資訊處製作；財團法人民間司法改革基金會備份。
